【裁判字號】    99,上易,95
【裁判日期】    990118
【裁判案由】    恐嚇
【裁判全文】
臺灣高等法院臺中分院刑事判決          99年度上易字第95號
上  訴  人
即  被  告  乙○○
上列上訴人因恐嚇案件，不服臺灣南投地方法院98年度易字第30
5 號中華民國98年12月8 日第一審判決（起訴案號：臺灣南投地
方法院檢察署98年度偵續字第46號），提起上訴，本院判決如下
：
    主    文
上訴駁回。
    理    由
一、按依刑事訴訟法第350條、第361條、第362條、第367條規定
    ，不服地方法院之第一審判決而上訴者，須提出上訴書狀，
    並應敘述具體理由，為上訴必備之程式；其所提出之書狀未
    敘述上訴理由，或僅曾以言詞陳述上訴理由者，均應於上訴
    期間屆滿後20日內補提理由書於第一審法院。第一審法院經
    形式審查，認逾期未補提上訴理由者，應定期間先命補正；
    逾期未補正者，為上訴不合法律上之程式，應以裁定駁回。
    倘已提出上訴理由，但所提非屬具體理由者，則由第二審法
    院以上訴不合法律上之程式，判決駁回。而所謂具體理由，
    必係依據卷內既有訴訟資料或提出新事證，指摘或表明第一
    審判決有何採證認事、用法或量刑等足以影響判決本旨之不
    當或違法，而構成應予撤銷之具體事由，始克當之（例如：
    依憑證據法則具體指出所採證據何以不具證據能力，或依憑
    卷證資料，明確指出所為證據證明力之判斷如何違背經驗、
    論理法則）；倘僅泛言原判決認定事實錯誤、違背法令、量
    刑失之過重或輕縱，而未依上揭意旨指出具體事由，或形式
    上雖已指出具體事由，然該事由縱使屬實，亦不足以認為原
    判決有何不當或違法者（例如：對不具有調查必要性之證據
    ，法院未依聲請調查亦未說明理由，或援用證據不當，但除
    去該證據仍應為同一事實之認定），皆難謂係具體理由，俾
    與第二審上訴制度旨在請求第二審法院撤銷、變更第一審不
    當或違法之判決，以實現個案救濟之立法目的相契合，並節
    制濫行上訴（最高法院97年度臺上字第892號刑事判決意旨
    參照）。
二、上訴人即被告乙○○（下稱被告）不服原審判決提起上訴，
    其上訴理由略謂：告訴人甲○○直到聲請再議後才提出證人
    （指證人楊楓）佐證，其並未於第一時間提出，有違常理；
    另上訴人於原審請求傳喚證人，藉以證明告訴人於事發翌日
    向被告索求鉅額賠償金，卻遭原審認為與本件是否成罪無涉
    而無調查必要，原審之認事用法，非無可議；又告訴人與上
    訴人從當日下午起到晚間10時左右，於「雪沙浪」卡拉OK店
    內飲酒，足證上訴人並非前去挑釁恐嚇，且告訴人是否心生
    恐懼亦未見原審詳查明白認定，蓋如當時心生恐懼何以未立
    即報警，凡此均與常情不合；再者，縱使事發當日上訴人確
    有向告訴人口出惡言，但此僅為偶然飲酒至醉後之犯罪，應
    考量是否減輕其刑（最高法院28年上字第3816號判例參照）
    ；末以，本件已於民國98年12月16日依上訴人原提條件達成
    和解，足認告訴人提起刑事告訴僅係以此手段迫使上訴人應
    允其賠償，而非真受有恐嚇而致生危害情事。為此提起上訴
    ，狀請撤銷原判決更為無罪之判決云云。
三、經查：
  (一)被告因不服地方法院之第一審判決，而向原審法院具狀提出
    上訴狀、上訴理由狀，敘明上訴理由，依刑事訴訟法第361
    條第2項條文、立法修正理由及上開最高法院判決意旨，被
    告倘已提出上訴理由，但所提非屬具體理由者，由第二審法
    院以上訴不合法律上之程式，以判決駁回之。至於上訴理由
    是否具體，係屬第二審法院審查範圍，則不在命補正之列（
    參見法院辦理刑事訴訟案件應行注意事項第162點），合先
    敘明。
  (二)本件上訴人於原審坦承確有於98年3 月17日在告訴人店內飲
    酒、並將桌上物品弄到地上等情，上訴意旨就此亦不爭執，
    惟仍否認有何蓄意恐嚇之犯行。然其上訴理由僅一再執詞否
    認犯行，卻未見提出有何具體之新事證以供調查，其上訴理
    由難謂具體。就量刑方面，原審亦已審酌上訴人已有前科在
    案，犯罪情節尚非嚴重，犯後始終否認犯行等情狀，量處其
    刑，並諭知易科罰金之折算標準，經核亦屬妥適，並無過重
    或過輕之情形。又關於上訴意旨指稱告訴人並未立即報警，
    且未於第一時間提出人證之動機部分，以及上訴人向原審法
    院聲請傳喚2 位證人未獲採納之部分，均與上訴人是否成立
    犯行無涉，後者更經原審判決於理由中敘明並無調查之必要
    （見原審判決第3 頁倒數第9 行至第4 行），是此部分上訴
    理由，均無足採。本件上訴人提起上訴，固具備形式上之理
    由，但並未提出新事證以供調查，亦未依據卷內之訴訟資料
    ，指摘原審判決有何足以影響判決本旨之不當或違法，而構
    成應予撤銷之具體事由。上訴人徒憑己意漫指原審判決不當
    ，尚不足以動搖原審判決認定犯罪事實及量刑之基礎，難認
    係具體理由，其上訴顯然違背法律上之程式，應予駁回，並
    不經言詞辯論為之。
據上論斷，應依刑事訴訟法第367 條前段、第372 條，判決如主
文。
中    華    民    國    99    年    1     月    18    日
            刑事第十一庭  審判長法  官  郭  同  奇
                                法  官  許  冰  芬
                                法  官  陳  慧  珊
以上正本證明與原本無異。
不得上訴。
                                書記官  高  麗  淇
中    華    民    國    99    年    1     月    18    日


司法院資訊處製作；財團法人民間司法改革基金會備份。
